臺灣臺中地方法院民事裁定　　　　　　　 96年度聲字第341號
聲　請　人　中華工程股份有限公司
法定代理人　辰○○
代　理　人　卯○○
相　對　人　丁○○
相　對　人　乙○○
相　對　人　庚○○
相　對　人　丙○○
相　對　人　戊○○
相　對　人　甲○○
相　對　人　己○○
相　對　人　壬○○
相　對　人　子○○
相　對　人　辛○○
相　對　人　寅○○○
相　對　人　癸○○
相　對　人　丑○○
上列聲請人聲請返還提存物事件，本院裁定如下：
    主      文
本院91年度存字第4430號提存事件聲請人所提存面額合計新臺幣
壹仟萬元之有價證券（名稱種類數量均如上開提存書所載），准
予返還。
聲請程序費用由相對人負擔。
    理      由
一、聲請意旨略謂：聲請人前遵臺灣臺中地方法院87年度裁全辰
    字第1199號民事裁定供擔保提存為假扣押執行，嗣並依臺灣
    臺中地方法院91年度裁全聲辰字第97號民事裁定准予變換提
    存物供擔保，旋經臺灣臺中地方法院提存所以91年度存字第
    4430號辦理提存在案。茲因本件爭議業經臺灣臺中地方法院
    及臺灣高等法院臺中分院判決確定，且聲請人已於民國（下
    同）95年10月24日以存證信函第3542號通知相對人即受擔保
    利益人於收受該函後21日之期間內行使權利，並向法院為行
    使權利之證明。然相對人丑○○、庚○○未能依法定程序送
    達，聲請人爰依民事訴訟法第104條第1項第3款規定，向法
    院聲請通知相對人於一定期間內行使權利，並向法院為行使
    權利之證明，若相對人逾期未向法院為行使權利之證明，則
    請求裁定准許取回提存物等語。
二、按訴訟終結後，供擔保人證明已定20日以上之期間，催告受
    擔保利益人行使權利而未行使，或法院依供擔保人之聲請，
    通知受擔保利益人於一定期間內行使權利並向法院為行使權
    利之證明而未證明者，法院應依供擔保人之聲請，以裁定命
    返還其提存物，民事訴訟法第104條第1項第3款定有明文。
    前開規定，於其他依法令供訴訟上之擔保者準用之，並為同
    法第106條所明定。經查：聲請人主張之事實，業據其提出
    本院87年度裁全辰字第1199號民事裁定、91年度裁全聲辰字
    第97號民事裁定及其確定證明書、91年度存字第4430號提存
    書、國庫保管品收受證明書、89年度重訴字第314號確定證
    明書、郵局存證信函、掛號郵件收件回執等為證，並經本院
    調取89年度重訴字第314號民事卷宗及91年度存字第4430號
    提存卷宗查明無誤，且本院查無相對人行使權利之資料，有
    查詢簡覆表3份在卷可憑，故可信為真正。至於相對人丑○
    ○部分，嗣經聲請人再向相對人丑○○之戶籍地址彰化縣員
    林鎮○○路○段2號寄發催告行使權利之存證信函，業經相對
    人丑○○收受，此有聲請人於96年4月2日提出之掛號郵件收
    件回執1紙可資佐憑；另相對人庚○○部分，經本院於96年3
    月29日發函通知於函到20日內對聲請人行使權利，相對人庚
    ○○於96年4月4日收受該函後，迄今未向本院為行使權利之
    證明，亦有本院函文及送達證書在卷可參。從而聲請人聲請
    返還前述提存物，核與上開規定相符，應予准許。
三、依民事訴訟法第95條、第78條，裁定如主文。
中　　華　　民　　國　　96　　年　　6 　　月　　20  　日
                  民事第三庭  法  官  游文科
正本係照原本作成。
如對本裁定不服，應於裁定送達後10日內向本院提出抗告狀（須
附繕本），並繳納抗告裁判費新臺幣1,000元。
中　　華　　民　　國　　96　　年　　6 　　月　　20　　日
                              書記官     謝坤冀
